臺灣雲林地方法院刑事裁定
111年度聲字第721號
聲  請  人  
即  被  告  蒲金隆


上列聲請人即被告因妨害自由案件（111年度易字第345號），聲
請付與卷證影本，本院裁定如下：
    主  文
蒲金隆於預納費用後，准予付與本院一一一年度易字第三四五號
案件如附表所示之電子卷證光碟（經隱匿蒲金隆以外之第三人之
基本資料部分）及錄影檔案光碟；並准予轉拷交付本院一一一年
度易字第三四五號案件於民國一一一年七月十二日之法庭錄音光
碟。就取得之內容不得散布、公開播送，或為非正當目的使用，
並禁止再行轉拷利用。
    理  由
一、聲請意旨略以：聲請人即被告（下稱聲請人）蒲金隆為本院
    111年度易字第345號妨害自由等案件之被告，因聲請人未選
    任辯護人，且本件尚有諸多疑義，而聲請人前依本院111年
    度聲字第514號裁定取得如附表編號1至11、14所示之卷證資
    料遺失，為明瞭案件情形、核對筆錄正確性，並準備上訴資
    料，爰依刑事訴訟法第33條第2項及司法院大法官釋字第762
    、736、784、785號解釋及111年度憲判字第3、7號判決意旨
    ，請求預付費用後，交付如附表編號1至13所示之電子卷證
    、編號14至15所示之錄影檔案及編號16所示本院111年度易
    字第345號案件於民國111年7月12日審理程序之法庭錄音檔
    案等語。
二、按被告於審判中得預納費用請求付與卷宗及證物之影本，但
    卷宗及證物之內容與被告被訴事實無關或足以妨害另案之偵
    查，或涉及當事人或第三人之隱私或業務秘密者，法院得限
    制之，刑事訴訟法第33條第2項定有明文。被告聲請法院付
    與卷證影本，應向法院提出聲請狀，載明聲請付與卷證影本
    之範圍，並簽名或蓋章；前項所稱卷證影本，包括翻拍證物
    之照片、複製電磁紀錄及電子卷證等複本，刑事訴訟閱卷規
    則第21條第1項第3款、第2項亦有規定。又當事人及依法得
    聲請閱覽卷宗之人，因主張或維護其法律上利益，得於開庭
    翌日起至裁判確定後6個月內，繳納費用聲請法院許可交付
    法庭錄音內容；當事人及依法得聲請閱覽卷宗之人，因主張
    或維護其法律上利益，聲請交付法庭錄音內容時，應敘明理
    由，由法院為許可與否之裁定；法院受理前項聲請，如認符
    合聲請人要件，並在聲請期間內提出，且就所主張或維護法
    律上之利益已敘明者，除法令另有排除規定外，應予許可，
    法院組織法第90條之1第1項前段、法庭錄音錄影及其利用保
    存辦法第8條第1項、第2項分別定有明文。　　
三、經查：
　㈠聲請交付如附表編號1至15所示之電子卷證及錄影檔案光碟部
    分：　
　　聲請人因涉犯強制罪案件，經臺灣雲林地方檢察署檢察官提
    起公訴後，經本院以111年度易字第345號案件受理，並於11
    1年7月20日判決在案，惟尚未確定前，聲請人已向本院提起
    上訴，依刑事訴訟閱卷規則第30條準用第10條第2項前段規
    定，聲請人如向原審法院聲請檢閱卷證或付與卷證影本，除
    有依法得不給閱之情事外，仍應准許，原審法院承辦書記官
    應先將卷證給閱後，再送上級審法院，是聲請人本件聲請，
    經核與前揭規定相符。又聲請人前經本院以111年度聲字第5
    14號裁定准許付與如附表編號1至11、14所示之卷證資料及
    影本，業據聲請人陳明前揭取得之卷證資料遺失，而有重複
    聲請之需求，並請求以電子卷證光碟替代卷證影本（見卷附
    公務電話紀錄單）。本院審酌如附表編號1至15所示之卷證
    資料皆與聲請人被訴事實有關，聲請人並已敘明其聲請之目
    的係為明瞭案件情形、準備上訴資料所使用，為保障其獲悉
    卷內資訊之權利，並符便民之旨，爰依上揭規定，於遮蔽卷
    宗內聲請人以外之當事人之個人資料（不含姓名）後，准予
    聲請人於預納費用後付與如附表編號1至15所示之電子卷證
    及錄影檔案光碟，並依刑事訴訟法第33條第5項規定，諭知
    聲請人取得前開內容後，不得為非正當目的之使用。　　
　㈡聲請交付如附表編號16所示之法庭錄音光碟部分：　
　　聲請人另聲請交付如附表編號16所示本案111年7月12日審理
    程序之法庭錄音光碟，審酌聲請人為本案之被告，屬依法得
    聲請閱覽卷宗之人，且其聲請交付前開法庭錄音光碟，尚未
    逾越法律所定期間，聲請人並已敘明聲請交付前開法庭錄音
    光碟之理由，係為核對筆錄正確性及準備上訴使用（見卷附
    公務電話紀錄單），核已表明其主張或維護其法律上利益之
    理由，此外，復查無法院組織法第90條之1第2項所定依法令
    得不予許可或限制聲請閱覽、抄錄或攝影卷內文書之情形，
    是其聲請核屬有據，爰准予依前揭規定，於繳納相關費用後
    ，拷貝交付如附表編號16所示之法庭錄音光碟，並依法院組
    織法第90條之4第1項、法庭錄音錄影及其利用保存辦法第8
    條第4項、法院辦理聲請交付法庭錄音錄影內容應行注意事
    項第6點規定，諭知聲請人就前開取得之內容不得散布、公
    開播送，或為非正當目的使用，並禁止再行轉拷利用。　　
四、依刑事訴訟法第220條，裁定如主文。
中　　華　　民　　國　　111 　年　　9 　　月　　23　　日
                  刑事第六庭  審判長法  官   陳雅琪
　　　　　　　　　　　
　　　　　　　　　　　              法  官   簡伶潔
　　　　　　　　　　　
　　　　　　　　　　　              法  官   鄭媛禎
以上正本證明與原本無異。
如不服本裁定，應於裁定送達後5 日內向本院提出抗告狀（須附
繕本）。
                                    書記官   王姵珺
中　　華　　民　　國　　111 　年　　9 　　月　　26　　日
附表：
編號 卷證名稱 類型 1 被告111年3月23日警詢筆錄（偵卷上方頁數第11至15頁）。 電子卷證光碟 2 告訴人劉上銘111年1月6日第一次警詢筆錄（偵卷上方頁數第17至20頁）。 電子卷證光碟 3 告訴人111年3月9日第二次警詢筆錄（偵卷上方頁數第21至23頁）。 電子卷證光碟 4 告訴人111年3月9日第三次警詢筆錄（偵卷上方頁數第25至26頁）。 電子卷證光碟 5 告訴人111年3月9日指認犯罪嫌疑人紀錄表（偵卷上方頁數第27至31頁）。 電子卷證光碟 6 告訴人遭毀損手機之照片（偵卷上方頁數第37、57至59、99頁）。 電子卷證光碟 7 現場監視錄影畫面截圖（偵卷上方頁數第39至57頁）。 電子卷證光碟 8 被告111年5月19日偵訊筆錄（偵卷上方頁數第93至95頁）。 電子卷證光碟 9 告訴人111年5月19日偵訊筆錄（偵卷上方頁數第93至95頁）。 電子卷證光碟 10 臺灣雲林地方檢察署檢察官當庭勘驗告訴人遭毀損手機、現場監視錄影畫面（檔案名稱：「大同往鎮東」）之勘驗筆錄（偵卷上方頁數第94頁）。 電子卷證光碟 11 臺灣雲林地方檢察署收受贓證物品清單（偵卷上方頁數第97頁）。 電子卷證光碟 12 本院111年7月12日審判筆錄（本院卷第41至63頁）。 電子卷證光碟 13 本院111年7月12日當庭勘驗現場監視錄影畫面（檔案名稱：「大同往鎮東」）之勘驗筆錄及畫面截圖（本院卷第46至48頁、第67至73頁）。 電子卷證光碟 14 現場監視器錄影檔案「大同往鎮東」、「內環往中華」、「內環往文化」、「內環往成功」（光碟上註明「0000000蒲金隆涉嫌強制、毀損」；監視錄影檔案置於該光碟之「路口監視器」資料夾內；光碟則置於偵卷卷底之證物袋內）。 錄影檔案光碟 15 臺灣雲林地方檢察署111年5月19日偵訊錄影檔案（光碟上註明「111偵3890」，置於偵卷卷底之證物袋內）。 錄影檔案光碟 16 本院111年度易字第345號案件於111年7月12日審理程序之法庭錄音。 法庭錄音光碟